臺灣新竹地方法院刑事判決　　　　　　　　　　　　　　九十年度訴字第五三四號
　　公　訴　人　臺灣新竹地方法院檢察署檢察官
　　被　　　告　乙○○
　　指定辯護人　本院公設辯護人林建和
右列被告因違反毒品危害防制條例案件，經檢察官提起公訴（九十年度偵字第二八五
二號），判決如左：
    主  文
乙○○轉讓第一級毒品，處有期徒刑壹年肆月。扣案第一級毒品海洛因：拾包（合
計淨重貳點捌公克，包裝重貳點捌玖公克）、壹包（淨重零點壹捌公克，包裝重零
點貳壹公克），均沒收銷燬之。
    事  實
一、乙○○曾因多次違反肅清煙毒條例案件，經判處有期徒刑十四年六月、四年六月
    、三年確定，最近入監服刑係於八十九年五月十八日假釋出獄，於假釋期間，仍
    不知悔改，於民國九十年五月三日上午某時至臺北以新台幣（下同）一萬三千元
    向不詳姓名綽號「阿輝」之男子購入第一級毒品海洛因十四包欲供己施用，於當
    日下午三、四時許搭車返回新竹市○○街九十六號住處車程中即將其中一包海洛
    因取出不詳數量施用（施用毒品部分經送強制戒治），並將該用餘之一包海洛因
    毒品放置於香菸盒內，嗣其與友人丙○○當日晚上七時許在新竹市○○街六十巷
    口之靈安宮碰面時，其即基於轉讓第一級毒品海洛因之犯意，將前揭放有一包海
    洛因毒品（淨重零點一八公克，包裝重零點二一公克）及一支香菸之香菸盒交付
    予丙○○後，為在場埋伏監控之警員當場逮捕，於丙○○身上扣得前揭置於香菸
    盒內之海洛因一包（淨重零點一八公克，包裝重零點二一公克），並於乙○○身
    上扣得海洛因十三包（起訴書誤載為十二包。十三包合計淨重二點八三公克，包
    裝重二點八九公克）而查獲上情。
二、案經新竹市警察局第一分局報告臺灣新竹地方法院檢察署檢察官偵查起訴。
    理  由
一、訊據被告固不否認於證人丙○○身上所扣得置於香菸盒內之海洛因及於其身上所
    扣得之海洛因均為其所有，惟矢口否認有何前揭轉讓第一級毒品海洛因之犯行，
    辯稱：在其身上是查獲到十二包海洛因，而證人丙○○身上所查到的一包海洛因
    不是伊要給他的，本件是因證人丙○○要向伊借錢修車，雙方約在靈安宮，伊到
達後證人丙○○向伊要菸抽，伊才拿香菸請他，不知香菸盒內有海洛因云云。經
    查：
１、於證人丙○○身上香菸盒內所扣得之物（九十年度白保管字第八七號，扣押物品
    清單見本案卷第六八頁），經鑑定係第一級毒品海洛因，淨重零點一八公克，包
    裝重零點二一公克，有法務部調查局000000000號鑑定通知書附於本案
    卷第六九頁可稽，而在被告身上所扣到之物（九十年度白保管字第八八號，扣押
    物品清單見偵查卷第二六頁），亦為第一級毒品海洛因，數量為十三包，合計淨
    重二點八三公克，包裝重二點八九公克，有法務部調查局編號00000000
    0號鑑定通知書附於偵查卷第八一頁足佐，即與被告於警訊筆錄時所供稱在其身
    上係查到十三包，在證人丙○○身上係查到一包等語，及到場查獲警員所製作之
    偵查報告，被告、證人丙○○身上所查獲之毒品照片二張相符（見偵查卷第四頁
    反面、第九頁、第十四、十五頁）。是被告所交付予證人丙○○之香菸盒內確有
    海洛因毒品，被告身上確查獲十三包海洛因，被告所稱身上係查到十二包毒品與
    事實不符難以採信。
２、而被告雖辯稱與證人丙○○是約在靈安宮借錢，伊拿香菸請證人丙○○時不知香
    菸盒內有毒品，且證人丙○○亦證稱當時係要向被告借錢，順便向被告要香菸抽
    等語。然被告係供稱：「：：本件是丙○○到我浸水街的家裡借壹仟元，當時我
    在洗澡，因此我就叫他到我家後面的靈安宮等我，洗好澡後我就到靈安宮並主動
    拿香煙給他抽：：（問：丙○○到你家借錢時，你有無讓他進去屋內？）沒有，
    他站在庭院，我在洗澡間，他是在屋外用喊的，當時我沒有出來，我也是跟他用
    喊的。」（見本案卷第十九至二十頁），及：「（問：查獲當天為何會去靈安宮
    ？）因為丙○○跑去我家向我借錢，但是我在洗澡，所以叫他去我住處後面的靈
    安宮等，等我洗好澡，丙○○又打電話給我說要我趕快去靈安宮，說他摩托車壞
    了要向我借錢去修車。（問：丙○○要跟你借多少錢？）他在我家的時候說要跟
    我借壹仟元，但是我只有要他先去靈安宮等，我並沒有說要借他多少錢，後來他
    打電話給我的時候就沒有提到金額的事情，只跟我說他已經在靈安宮要我拿錢去
    借他，我到靈安宮後才把坐車所剩的七百元拿出來要借給丙○○，但是還沒有交
    給他就被查到了。（見本案卷第四十頁），證人丙○○係證稱：「我是因身上沒
    錢，機車壞掉，：：我就走到他（即被告）家去，他叫我到靈安宮等，要向他借
    錢，我當時身上沒有錢。」（見偵查卷第五七頁反面），及：「（問：你當時為
    何在現場？）因為我要向被告借錢修理摩托車，我有先打電話到被告家裡說要跟
    他借錢，他在電話中向我表示他要出門，被告跟我約在靈安宮碰面再借錢給我，
    靈安宮就在被告住處後面。（問：你要向被告借多少錢？）七百元，我在電話中
    跟被告借錢時就有說好要向他借七百元而且他也答應。：：（問：你當天向被告
    借錢時，有無到被告住處找他？）沒有，我就用打電話跟他講。（問：你要向被
    告借多少錢？）七百元，我在電話中跟被告借錢時就有說好要向他借七百元而且
    他也答應。」（見本案卷第三六至三七頁），證人丙○○對於有無至被告住處此
    一單純事件，竟有前後矛盾之證述，且被告與證人丙○○就係以何種方式借錢、
    及議定之借款金額等節亦明顯供述不同，是被告所辯係為了借錢而與證人約在靈
    安宮碰面即難採信。而被告自承放在香菸盒內之一包海洛因，不是之前所剩下的
    ，而是查獲當天下午三、四時返回新竹的車程上剛施用過而剩餘的（見本案卷第
    二一頁、見本院九十一年四月二十五日訊問筆錄第三至四頁），距案發時間不過
  數小時，海洛因價值不菲，被告當無忘記香菸盒內放有海洛因毒品之可能，況參
    以被告請證人丙○○抽菸，竟交付整個香菸盒，亦與常情係直接交付一支香菸或
    打開菸盒，請他方抽取一支不符。是被告與證人丙○○就轉讓海洛因一節當已有
    合意，被告並交付海洛因予證人丙○○。是本件事證明確，被告犯行洵堪認定，
    應依法論科。
二、按非法販賣毒品罪，須以營利為目的，將毒品予以販入或賣出為要件。本件被告
    固有如前述轉讓海洛因毒品予證人丙○○之行為，且證人即在場埋伏而查獲本件
    之警員甲○○、丁○○、戊○○均一致證述在場目擊到證人丙○○交付新台幣（
    下同）七百元予被告等情（見偵查卷第五八頁、本案卷第三九至四十頁），且經
    檢察官於九十年七月十九日上午十時三十分到現場勘驗認為警員所監控之位置得
    詳細看清現場情形，製有履勘現場筆錄、現場圖及照片等附卷（見偵查卷第六六
    至七三頁）。惟查：被告及證人丙○○均否認有支付七百元之情事，而證人甲○○、丁○○、戊○○所埋伏之位置距現場二十公尺遠，且有格子狀之鐵窗阻隔，
    有前揭現場圖及照片足佐，況本件案發當天於晚上六時三十二分即已日沒，有交
    通部中央氣象局新竹氣象站九十一年四月二十五日新象字第（九一）三Ａ０００
    一八號函在卷可稽，是本件犯罪時間即查獲時之九十年五月三日晚上七時許顯已
    日沒，於此夜間及長距離、有鐵窗阻擋之情形下，檢察官既係日間至現場勘驗，
    其勘驗結果即難認與當時情況相符，而證人甲○○、丁○○、戊○○所證述在場
    目擊到證人丙○○交付七百元予被告等情，即容有存疑而難遽採。本件並無積極
    證據足以認定證人丙○○有交付七百元予被告之事實，應認被告行為僅該當為轉
    讓而非販賣，附此敘明之。
三、核被告所為，係犯毒品危害防制條例第八條第一項之轉讓第一級毒品罪。公訴人
    認被告係犯同條例第四條第五項、第一項之販賣第一級毒品未遂罪，尚有未洽，
    惟基本事實相同，爰依法變更起訴法條，併予敘明。被告持有第一級毒品之低度
    行為，為轉讓之高度行為所吸收不另論處。爰審酌被告曾因多次違反肅清煙毒條
    例案件，經判處有期徒刑十四年六月、四年六月、三年確定，最近入監服刑係於
    八十九年五月十八日假釋出獄，有臺灣高等法院被告全國前案紀錄表一份可憑，
    其素行不佳，於假釋期間仍犯本件，顯然不知悔改，且海洛因毒品對身心之戕害
    重大，被告無視法律之禁止仍非法轉讓毒品，戕害吸食者之身心，暨轉讓數量、
    價值、次數及被告否認犯罪，犯後態度等一切情狀，量處如主文所示之刑，以資
    懲儆。
三、扣案之海洛因一包（九十年度白保管字第八七號，扣押物品清單見本案卷第六八
    頁），淨重零點一八公克，包裝重零點二一公克，及海洛因十三包（九十年度白
    保管字第八八號，扣押物品清單見偵查卷第二六頁），合計淨重二點八三公克，
    包裝重二點八九公克，均為管制之毒品，均應依毒品危害防制條例第十八條第一
    項前段規定沒收銷燬之。
四、依刑事訴訟法第二百九十九條第一項前段、第三百條，毒品危害防制條例第八條
    第一項、第十八條第一項前段，判決如主文。
本案經檢察官吳金棟到庭執行職務。
中      華      民      國    九十一    年      五      月      十      日
                              臺灣新竹地方法院刑事第二庭
                                      法    官  黃美盈
如不服本判決，應於判決送達後十日內向本院提出上訴狀（應附繕本），上訴於臺灣
高等法院。
右正本證明與原本無異。
                                      書 記 官  吳尚文
中      華      民      國    九十一年      五      月      十      日
附錄本案論罪科刑實體法條全文：
毒品危害防制條例第八條第一項：
轉讓第一級毒品者，處一年以上七年以下有期徒刑，得併科新台幣一百萬元以下罰金
。
